臺灣士林地方法院刑事判決
111年度審易字第1402號
公  訴  人  臺灣士林地方檢察署檢察官
被      告  林晟光

上列被告因竊盜案件，經檢察官提起公訴（111年度偵字第15176
號），本院因被告於準備程序就被訴事實為有罪之陳述，裁定進
行簡式審判程序並判決如下：
    主  文
林晟光犯：
一、踰越窗戶竊盜罪，處有期徒刑柒月。未扣案之犯罪所得現金
    新臺幣貳仟元及撲滿壹個（含其內現金新臺幣肆仟元）均沒
    收，於全部或一部不能沒收或不宜執行沒收時，追徵其價額
    。　　
二、踰越窗戶竊盜罪，處有期徒刑捌月。未扣案之犯罪所得現金
    新臺幣貳萬元沒收，於全部或一部不能沒收或不宜執行沒收
    時，追徵其價額。　　　　
前開所示各罪所處之刑，應執行有期徒刑壹年；沒收部分併執行
之。
    事實及理由
一、按簡式審判程序之證據調查，不受第159條第1項之限制，刑
    事訴訟法第273條之2定有明文，是於行簡式審判程序之案件
    ，被告以外之人於審判外之陳述，除有其他不得作為證據之
    法定事由外，應認具有證據能力。本件所援引被告林晟光以
    外之人於審判外之陳述，因本案採行簡式審判程序，復無其
    他不得作為證據之法定事由，依上說明，應認均有證據能力
    。
二、本件犯罪事實及證據，除均引用檢察官起訴書之記載（如附
    件）外，證據部分補充：被告林晟光於審判中之自白（見本
    院卷第78、88、89頁）。
三、論罪科刑：
  ㈠按刑法第321條第1項第2款所謂之「門扇」係指門戶、窗扇等
    阻隔出入之設備而言；而所謂「其他安全設備」係指門扇牆
    垣以外，依社會通常觀念足認防盜之一切設備而言（最高法
    院55年度台上字第547號、78年度台上字第4418號等判決參
    照）；而本款所稱之「毀越」，指毀壞與踰越二種情形，所
    謂「毀」係指毀壞，而所謂「越」則指越入、超越或踰越而
    言，祇要毀壞、踰越或超越門扇、安全設備之行為使該門扇
    、安全設備喪失防閑作用，即該當於前揭規定之要件（最高
    法院73年度台上字第3398號、78年度台上字第4418號、77年
    度台上字第1130號等判決參照）。
  ㈡本件被告林晟光供承：伊都是爬窗戶進入行竊（見偵卷第61
    頁）等情明確，核與告訴人張議仁（見他卷第9至12頁）、
    告訴人方文鵬（見他卷第6頁）指訴情節相符。是核被告於
    起訴書犯罪事實欄一前後2次所為，均係犯刑法第321條第1
    項第2款之踰越窗戶竊盜罪。其2次犯行，犯意各別，行為互
    殊，應予分論併罰。
  ㈢檢察官起訴意旨主張被告前有如起訴書犯罪事實欄一所載之
    有期徒刑科刑及執行情形，為被告所是認（見本院卷第88頁
    ），核與卷附之刑案資料查註紀錄表、臺灣高等法院被告前
    案紀錄表記載相符，其於受有期徒刑執行完畢後，5年以內
    故意再犯本件有期徒刑以上之各罪，均為累犯。參酌司法院
    大法官釋字第775號解釋意旨，本院認為就被告本案所犯之
    各罪，尚無因加重最輕本刑而生刑罰逾其罪責之情，即均應
    依刑法第47條第1項之規定，加重其刑。　
　㈣爰以行為人之責任為基礎，並審酌被告前除上開構成累犯之
    前科外，另有其他多次竊盜前科之素行，此有上開前案紀錄
    表在卷可稽，其正值壯年，不思以己力獲取所需，蔑視他人
    財產權利，甚且以攀爬窗戶進入室內而行竊，殊值非難，並
    衡諸被告犯後坦認犯行之態度，其徒手竊取之犯罪手段、竊
    得財物之價值，未能與告訴人張議仁、方文鵬達成和解，及
    考量被告自陳國小畢業之智識程度、已婚，無子女，從事組
    裝系統櫃工作，入監前與家人同住之家庭經濟與生活狀況等
    一切情狀，分別量處如主文所示之刑，資為懲儆。
　㈤又本院衡酌被告於起訴書犯罪事實欄一所示之2次犯行，所侵
    害法益固非屬於同一人，然各該行為均屬竊盜犯罪，罪質同
    一，情節相仿，數罪對法益侵害之加重效應較低，乃本於罪
    責相當性之要求，就整體犯罪之非難評價、各行為彼此間之
    偶發性、各行為所侵害法益之專屬性或同一性予以綜合判斷
    ，及斟酌被告犯罪行為之不法與罪責程度、對其施以矯正之
    必要性，乃對被告前揭就該等犯行所量處之宣告刑，定其應
    執行之刑如主文所示。 
四、關於沒收部分：
　㈠按犯罪所得，屬於犯罪行為人者，沒收之；於全部或一部不
    能沒收或不宜執行沒收時，追徵其價額，刑法第38條之1第1
    項前段、第3項定有明文。
　㈡本件被告林晟光前後2次犯行所竊得之現金新臺幣（下同）2,
    000元、撲滿1個（含其內現金4,000元）及現金2萬元，分屬
    其各該竊盜犯行之犯罪所得，雖均未扣案，然既無實際合法
    發還或實際賠償告訴人張議仁、方文鵬之情形，自應依刑法
    第38條之1第1項前段之規定，於被告所犯各該罪項下宣告沒
    收，併依同條第3項之規定，諭知於全部或一部不能沒收或
    不宜執行沒收時，追徵其價額。　
據上論結，應依刑事訴訟法第273條之1第1項、第284條之1、第2
99條第1項前段、第310條之2、第454條，刑法第321條第1項第2
款、第47條第1項、第51條第5款、第38條之1第1項前段、第3項
、第40條之2第1項，刑法施行法第1條之1第1項，判決如主文。
本案經檢察官曾揚嶺提起公訴，檢察官李清友到庭執行職務。
中　　華　　民　　國　　111 　年　　12　　月　　13　　日
                  刑事第十庭法  官  李冠宜
以上正本證明與原本無異。　
如不服本判決應於收受送達後20日內向本院提出上訴書狀，並應
敘述具體理由。其未敘述上訴理由者，應於上訴期間屆滿後20日
內向本院補提理由書（均須按他造當事人之人數附繕本）「切勿
逕送上級法院」。
因疫情而遲誤不變期間，得向法院聲請回復原狀。　　
                            書記官  杜依玹
中　　華　　民　　國　　111 　年　　12　　月　　14　　日
附錄：本案論罪科刑法條全文
中華民國刑法第321條
（加重竊盜罪）
犯前條第1項、第2項之罪而有下列情形之一者，處6月以上5年以
下有期徒刑，得併科50萬元以下罰金：
一、侵入住宅或有人居住之建築物、船艦或隱匿其內而犯之。
二、毀越門窗、牆垣或其他安全設備而犯之。
三、攜帶兇器而犯之。
四、結夥三人以上而犯之。
五、乘火災、水災或其他災害之際而犯之。
六、在車站、港埠、航空站或其他供水、陸、空公眾運輸之舟、
    車、航空機內而犯之。前項之未遂犯罰之。